---
title: "Projeto_tcc_camila"
author: "Leticia Souza"
date: "24 de abril de 2021"
output: html_document
---

```{r setup, include=FALSE}
knitr::opts_chunk$set(echo = T, message = F, warning = F, results = F)
```

**Limpeza da base do Polity V**

```{r }
library(readxl)
library(tidyverse)
library(skimr)

p5v2018 <- read_excel("p5v2018.xls", sheet = "p5v2018")

glimpse(p5v2018)
```

O código acima apresenta o carregamento das bibliotecas do _readxl_ e _tidyverse_, utilizadas para permitir a abertura do arquivo da base bruta e das funções utilizadas na análise dos dados.
Logo depois, salvo em _p5v2018_ a base original, importada pela função *read_excel*. Em seguida, utilizo a função *glimpse* para checar a organização dos dados.

```{r}
pv2018_mod1 <- p5v2018 %>% 
  select(scode, year, polity, polity2) %>% 
  filter(year >= 1970, 
         year <= 2017) %>% 
  mutate(year = as.character(year))


skim(pv2018_mod1)
```

Aqui, começo a seleção dos casos desejados. Como o objetivo nesta base é apenas algumas variáveis, seleciona-se apenas as variáveis desejadas. Depois, é feito um filtro para considerar apenas os dados de 1970 a 2017. Também é realizada uma mudança na variável ano, tranformando de _int_ para _chr_, facilitando a equalização do padrão com a próxima base a ser analisada.
Depois disso, é realizado um "scanner" dos dados através da função *skim*, que tetorna a distribuição das observações por variável, indicando informações importantes sobre dados omitidos, contagem e cálculos aritméticos. 

Aqui, o trabalho com a base do Polity V é finalizado, com a base final *pv2018_mod1*. Inicia-se, então, a limpeza da outra base em análise.



**Limpeza da base do Edstats**

```{r}
edstats <- read.csv("EdStatsData.csv")

glimpse(edstats)
skim(edstats)
```

Neste ponto, repito alguns passos anteriores. Atribui a edstats a base original que abro no arquivo. Com _glimpse_ e _skim_ faço uma primeira vista dos dados.

```{r}
edstats_filtrado <- edstats %>% 
  select(-c( "X2020", "X2025", "X2030", "X2035", "X2040", "X2045", "X2050", "X2055", "X2060", "X2065", "X2070", "X2075", "X2080", "X2085", "X2090", "X2095", "X2100", "X"))
```

A etapa apresenta a seleção das variáveis que descrevem os anos pela exclusão das indesejadas (por isso o _-c()_), deixando apenas de 1970 a 2017. Como cada ano é uma variável, foi possível fazer essa filtragem por _select()_

```{r}
edstats_mod <- edstats_filtrado %>% 
  pivot_longer(
  cols = starts_with("X"), 
  names_to = "year", 
  values_to = "value"
)

glimpse(edstats_mod)
```

A partir da base filtrada pela seleção das variáveis de anos, procedo para a mudança do modo da base. A partir daqui, todas(e **apenas**) as variáveis ano são trocadas, passando a representar linhas. Assim, a nova variável com os anos passa a se chamar _year_, e seus valores passam para uma nova variável chamada _value_.
Em seguida, passo um comando para verificar as características da base modificada.

```{r}
Variaveis_edstats <- read_excel("Variaveis_edstats.xlsx") %>% 
  select(Código) %>% 
  as.vector()

edstats_mod <- edstats_mod %>% 
  filter(Indicator.Code %in% Variaveis_edstats$Código)
```

Externamente, uma outra base continha os indicadores desejados para análise nesta base. A variável com esses indicadores se chamava _Código_. Portanto, abro o arquivo no R, seleciono pela variável de interesse e a transformo em vetor.
Depois, em um novo objeto, adiciono a base modificada anteriormente filtrada agora apenas com os indicadores identificados em _Código_ na variável importada. Assim, em vez de selecionar uma por uma as linhas de indicadores, faço a combinação e seleciono apenas as que batem com a condição.


```{r}
agregados <- c("WLD", "ARB", "EAP","EAS", "ECA","ECS", "EMU", "EUU", "HPC", "LCN", "LDC", "LIC", "LMC", "LMY", "MEA", "MIC", "MNA", "NAC", "OED", "SAS", "SSA", "SSF", "UMC", "HIC", "LAC")

edstats_mod <- edstats_mod %>% 
  filter(!Country.Code %in% agregados) %>% 
  mutate(year = substring(year, 2))
```

Na base, além de países, há alguns dados agregados que reúnem grupos de países por região, continente ou desenvolvimento econômico. Para fins de objetividade, esses dados precisavam ser retirados. Para isso, crianos o objeto _agregados_ e adicionamos todos os códigos desses casos. 
Depois, modificando na prórpia base, filtra-se pela variável do código todos os casos que não respeitam o padrão ocntido em agregado, excluindo esses casos. Em seguida, apenas para ajuste e facilitação futura, muda-se a variável _year_, já que todos os anos tinham um "X" na frente, exemplo "X1990". Assim, todos os "X" foram tirados da variável, deixando ela apenas com os números.

Recapitualndo, nossa base de interesse modificada em anos como linhas de uma variável, com apenas alguns anos (1970-2017) e contendo apenas os indicadores e países de interesse é *edstats_mod*

```{r}
banco_joined <- left_join(edstats_mod, pv2018_mod1, 
                          by = c("Country.Code" = "scode",
                                 "year" = "year"))
View(banco_joined)
```

Aqui, fazemos a união dos banco. O *left_join* une a base do Polity V já limpa com a base do Edstat, também já limpa. A união é feita pelas variáveis de código dos países e pelo ano, de modo quenenhum dado seja repetido além do necessário.
O resultado pode ser visto pelo _View()_, que apresenta as colunas(8) e linhas(>350 mil) totais.

A nova base, que une a base Polity V e Edstats é *base_joined*.

**Limpeza da base banco_joined**

```{r}
banco_joined_final <- banco_joined %>% 
  filter(year >= 1975,
         year <= 2015)
```

Com base em algumas decisões, algumas mudanças e expectativas foram apontadas. A primeira delas é a diminuição dos anos da base, de 1970-2017 para **1975-2015**. E é isso que o código acima apresenta: em *banco_joined_final*(e prometo que essa será a última troca de nome desse banco principal), filtramos pelos anos de interesse, e excluímos todos os casos que não obedecem a esse intervalo de tempo.

```{r}
a <- banco_joined_final %>% 
  group_by(Country.Code, Indicator.Code) %>% 
  skim(value, polity)
```

A nível de realizar alguns testes, criamos um objeto _a_, contendo a base final agrupada pelo país e os indicadores e um detalhamentos dos dados de _value_ e de _polity_ associados a essa variáveis de agrupamento. O objetivo principal é observar a quantidade e a taxa de dados válidos presente em cada caso. O _value_ apresenta uma grande quantidade de valores inválidos, enquanto _polity_ se sustenta bem entre os países.

```{r}
b <- a %>% 
  filter(skim_variable == "value") %>% 
  filter(complete_rate >= .80) %>%      # ".80" pode ser qualquer número entre 0 e 1.
  select(Country.Code, Indicator.Code)
```

A base _b_ tem por objetivo fazer mais alguns refinamentos. Por _value_ ser uma variável com muitas observações omitidas/inválidas, foi preciso criar um objeto que filtra por essa variável e pela variável de taxa de dados válidos montada por _skim()_, que depende de cada analista, mas no exemplo foi indicada como 80% de válidos desejados. Depois, selecionou-se pela variável de identificação dos países e dos indicadores associados a eles.

O exemplo abaixo mostra como obter a contagem, por variável observada, dos dados filtrados e selecioandos acima. Foi importante para visualizar, no caso, em ordem descente, quantos indicadores guardavam pelo menos 80% dos dados válidos, e para quantos países.
```{r}
rate <- b %>% 
  group_by(Indicator.Code) %>% 
  summarise(n = n()) %>% 
  arrange(desc(n))
```


Havendo determinado alguns limites e obejtivos, a segunda mudança tem a ver com o código abaixo, que demonstra a seleção de indicadores por quantidade de países que possui medidas válidas para eles.

```{r}
indicator_filter <- b %>% 
  group_by(Indicator.Code) %>% 
  summarise(n = n()) %>% 
  arrange(desc(n)) %>% 
  filter(n >= 30) %>% # este número pode varia, depende de quanto casos em cada indicado se deseje.
  select(Indicator.Code) %>% 
  inner_join(b, by = "Indicator.Code") %>% 
  select(Indicator.Code, Country.Code)
```

Sendo feita a filtragem pela taxa de dados válidos escolhida, e sabendo quantos indicadores obedecem à taxa e quantos países neles, o próximo passo é criar um novo objeto que contém um agrupamento por indicador, permitindo a filtragem pelo número mínimo de países desejado (em nosso caso, a partir de 30 países por indicador.) 
Em seguida, selecionou-se a variável de indicador, sendo possível a junção desta base *indicator_filter* com a base _b_, que contém os dados de taxa de dados válidos. E então, selecionou-se mais uma vez, agora por indicador e por país, evitando que países de fora do recorte por taxa de dados válidos em _Indicator.Code_ sejam selecionados.

No fim, *indicator_filter* contém os indicadores que respeitam 80% dos dados válidos e os países correspondentes a cada indicador.

```{r}
banco_joined_final %>% 
  filter(Indicator.Code %in% indicator_filter$Indicator.Code, 
         Country.Code %in% indicator_filter$Country.Code) %>% 
  write_delim("basefinal_60.csv", delim = ";")
```

Para finalizar, do banco final(*banco_joined_final*) são filtradas a variável de indicadores onde os indicadores estão também presentes em *indicator_filter*, e a variável de país que também se apresentam em *indicator_filter*.
Depois, essa base é salva em _.csv_ no repositório do projeto.


O quatro últimos chunks foram repetidos 5 vezes, criando bases _.csv_ para 5 diferentes taxas de dados válidos(.60, .65, .70, .75 e .80). Respectivamente, cada seleção de taxa continha 13, 12, 9, 9(porém diferentes) e 8 indicadores com dados para mais de 30 países.


